臺灣臺北地方法院刑事判決　　　　　　 100年度易字第2548號
公　訴　人　臺灣臺北地方法院檢察署檢察官
被　　　告　劉瑞慈
上列被告因恐嚇取財案件，經檢察官提起公訴（100 年度偵緝字
第674 號），被告於本院準備程序進行中，就被訴事實為有罪之
陳述，經本院告知簡式審判程序意旨，並聽取公訴人及被告之意
見後，本院合議庭裁定依簡式審判程序審理，判決如下：
    主  文
劉瑞慈意圖為自己不法之所有，以恐嚇使人將本人之物交付，處
有期徒刑陸月，如易科罰金，以新臺幣壹仟元折算壹日；又意圖
為自己不法之所有，以恐嚇使人將本人之物交付，未遂，處有期
徒刑肆月，如易科罰金，以新臺幣壹仟元折算壹日。應執行有期
徒刑捌月，如易科罰金，以新臺幣壹仟元折算壹日。緩刑貳年。
    事  實
一、劉瑞慈（未成年人）於民國九十九年十月十七日晚間某時許
    ，因懷疑少年鄧○○（八十四年十一月生，真實姓名年籍詳
    卷）、在外傳述不利其之言論，心生不滿，欲尋找少年鄧○
    ○洽談上開情事，遂夥同六、七名真實姓名年籍不詳之友人
    騎乘機車前往少年鄧○○位於臺北市○○區○○路二段三二
    ○巷住處，然於途中劉瑞慈不慎摔車，致其所騎乘之機車受
    有毀損，竟因此遷怒少年鄧○○，基於意圖為自己不法之所
    有犯意，分別(一)於九十九年十月十七日晚間九時十分許，在
    上開少年鄧○○住處附近，見少年鄧○○、少年高○○（八
    十五年五月生，真實姓名年籍詳卷）一同出門欲購買東西，
    乃要求少年鄧○○、少年高○○前往臺北市萬華區華翠橋下
    ，嗣少年鄧○○、少年高○○抵達橋下後，要求少年鄧○○
    、少年高○○賠償機車車損新臺幣（下同）三千元，並恫稱
    ：只要錢不拿出來，大家都不要走等語，恐嚇少年鄧○○、
    少年高○○，使少年鄧○○、少年高○○心生畏懼，旋由少
    年鄧○○、少年高○○返回少年鄧○○上開住處，由少年高
    ○○向少年鄧○○之祖母借款二千元，及少年鄧○○拿出一
    千元後，再由少年鄧○○、少年高○○返回上開華翠橋下，
    由少年高○○交付三千元予劉瑞慈；(二)又於九十九年十月十
    九日下午五時許，以不知情之黃智遠所使用之行動電話撥打
    電話予少年鄧○○，要求少年鄧○○前往劉瑞慈位於臺北市
    ○○區○○路二段三二○巷六二號五樓住處，少年鄧○○抵
    達上開住處後，劉瑞慈旋向少年鄧○○恫稱：上次修車費不
    夠，需要再拿出四千八百元，如果不拿錢出來，不准離開等
    語，恐嚇少年鄧○○，使少年鄧○○心生畏懼，嗣因少年鄧
    ○○向劉瑞慈表示須先返家籌錢，而於返家後接獲少年高○
    ○電話告知其遭劉瑞慈恐嚇取財之情形，並由少年高○○向
    學校生教組反應並報警處理而未得逞，始悉上情。
二、案經臺北市政府警察局萬華分局報請臺灣臺北地方法院檢察
    署檢察官偵查起訴，劉瑞慈於準備程序中為有罪之陳述，經
    本院合議庭裁定由受命法官獨任行簡式審判程序。
    理  由
一、本件被告劉瑞慈所犯之恐嚇取財罪及恐嚇取財未遂罪，均係
    死刑、無期徒刑、最輕本刑為三年以上有期徒刑以外之罪，
    而被告於準備程序中就被訴事實為有罪之陳述，經法官告知
    簡式審判程序之旨，並聽取公訴人及被告之意見後，本院認
    為適宜由受命法官獨任進行簡式審判程序，合先敘明。
二、上揭犯罪事實，業據被告於本院審理時坦承不諱（見本院卷
    第四一頁背面、第四五頁被面至第四七頁），核與證人即被
    害人少年鄧○○、少年高○○、證人高培峰證述情節大致相
    符（見臺灣臺北地方法院檢察署一○○年度偵字第二二○八
    號卷第四頁至第五頁、第七頁至第一六頁、第四七頁至第五
    ○頁、一○○年度偵緝字第六七四號卷第三三頁至第三六頁
    ），復有臺北市政府警察局萬華分局西園路派出所受理各類
    案件紀錄表、受理刑事案件報案三聯單等件在卷可按（見上
    開偵字第二二○八號卷第六頁、第二八頁），是被告上揭任
    意性自白與事實相符，堪以採信。本件事證明確，被告犯行
    洵堪認定，應予依法論科。
三、核被告就犯罪事實欄一(一)所為，係犯刑法第三百四十六條第
    一項之恐嚇取財罪；就犯罪事實欄一(二)所為，係犯同法第三
    百四十六條第三項、第一項之恐嚇取財未遂罪。又被告就犯
    罪事實欄一(一)以一行為同時恐嚇少年鄧○○、少年高○○，
    侵害數個人法益，係一恐嚇取財行為同時觸犯數罪名，為想
    像競合犯，應予從一重處斷。被告所犯上開二罪，犯意各別
    ，行為互異，應予分論併罰。公訴意旨雖未就犯罪事實欄一
    (一)被告對少年高○○恐嚇取財犯行起訴，惟該部分與上揭已
    起訴之犯罪事實欄一(一)恐嚇取財少年鄧○○部分，有想像競
    合犯之裁判上一罪關係，基於審判不可分之原則，為起訴效
    力所及，且此部分業經蒞庭檢察官提出補充理由書敘明該部
    分犯罪事實，本院自得併予審理，附此敘明。被告已著手於
    犯罪事實欄一(二)恐嚇取財行為之實行，然未生使他人交付財
    物之結果，為未遂犯，爰依刑法第二十五條第二項之規定，
    按既遂犯之刑減輕其刑。爰審酌被告並無任何前案紀錄，有
    臺灣高等法院被告前案紀錄表在卷可按，素行尚佳，然僅因
    不滿少年鄧○○對其之言論，欲與少年鄧○○洽談，而於途
    中摔車導致車損，竟因此向少年鄧○○、少年高○○恐嚇，
    要求賠償車損，所為非是，兼衡被告與被害人少年鄧○○、
    高○○達成和解，及被告犯後坦承犯行等一切情狀，各量處
    如主文所示之刑，並諭知易科罰金之折算標準，及定應執行
    之刑，以及諭知易科罰金之折算標準。末查被告前未曾因故
    意犯罪受有期徒刑以上刑之宣告，此有臺灣高等法院被告前
    案紀錄表在卷可按，其因一時失慮，致罹刑典，事後於本院
    審理時坦承犯行，且並與被害人被害人少年鄧○○、高○○
    於達成賠償協議（見本院卷第四一頁背面），被告經此偵審
    程序，應已知所警惕，信無再犯之虞，因認被告所受刑之宣
    告，以暫不執行為適當，依刑法第七十四條第一項第一款規
    定，併予宣告緩刑二年，以啟自新。另被害人少年鄧○○、
    少年高○○於受被告恐嚇取財時，均為未滿十八歲之少年之
    情，固有警詢調查筆錄內所載之年籍資料可稽（見上開偵字
    第二二○八號卷第七頁、第一○頁），惟被告於為本案犯行
    時僅十八歲，尚非成年人，自無兒童及少年福利法第七十條
    第一項加重其刑規定之適用，併此說明。
據上論斷，應依刑事訴訟法第二百七十三條之一第一項、第二百
九十九條第一項前段，刑法第三百四十六條第一項、第三項、第
二十五條第二項、第五十五條、第四十一條第一項前段、第八項
、第五十一條第五款、第七十四條第一第一項第一款，刑法施行
法第一條之一第一項、第二項前段，判決如主文。
本案經檢察官李宇銘到庭執行職務。
中    華    民    國  100     年    12    月    27    日
                  刑事第十四庭  法  官  林玉蕙
上正本證明與原本無異。
如不服本判決應於收受送達後10日內向本院提出上訴書狀，並應
敘述具體理由；其未敘述上訴理由者，應於上訴期間屆滿後20日
內向本院補提理由書（均須按他造當事人之人數附繕本）「切勿
逕送上級法院」。告訴人或被害人如對於本判決不服者，應具備
理由請求檢察官上訴，其上訴期間之計算係以檢察官收受判決正
本之日期為準。
                                書記官  陳怡君
中    華    民    國   100    年    12    月    27    日
附錄本案論罪科刑法條
中華民國刑法第346條
（恐嚇取財得利罪）
意圖為自己或第三人不法之所有，以恐嚇使人將本人或第三人之
物交付者，處 6 月以上 5 年以下有期徒刑，得併科 1 千元以
下罰金。
以前項方法得財產上不法之利益，或使第三人得之者，亦同。
前二項之未遂犯罰之。